臺灣臺北地方法院交通事件裁定　　　 100年度交聲字第2003號
　　　　　　　　　　　　　　　　　 100年度交聲字第2004號
原處分機關　臺北市交通事件裁決所
異　議　人
即受處分人　游偉琦
上列異議人即受處分人因違反道路交通管理處罰條例案件，對於
臺北市交通事件裁決所中華民國100年8月4日所為之處分（原處
分案號：北市裁罰字第裁22-1AG633343號、裁22-1AG635234號）
，聲明異議，本院裁定如下：
    主  文
異議均駁回。
    理  由
一、按汽車駕駛人在道路收費停車處所停車，未依規定繳費，主
    管機關應書面通知駕駛人於7日內補繳，並收取必要之工本
    費用，逾期再不繳納，處新臺幣（下同）300元罰鍰，道路
    交通管理處罰條例第56條第2項有明文規定。又違反道路交
    通管理事件統一裁罰標準及處理細則第5條規定，處理違反
    交通管理事件，有關文書送達之程序，應依行政程序法規定
    ，而行政程序法第74條第1項、第2項規定，送達於不能依應
    受送達人之住居所、事務所或營業所為之，或將文書付與有
    辨別事理能力之同居人、受僱人或應送達處所之接收郵件人
    員者，得將文書寄存送達地之地方自治或警察機關，並作送
    達通知書2份，1份黏貼於應受送達人住居所、事務所營業所
    或其就業處所門首，另1份交由鄰居轉交或置於該送達處所
    信箱或其他適當位置，或由郵政機關為送達者，得將文書寄
    存於送達地之郵政機關，以為送達。行政程序法第74條第1
    項所規定之寄存送達，應於寄存送達當日即生送達之效力（
    臺灣高等法院97年法律座談會刑事類提案第42號審查意見、
    司法院釋字第667號解釋參照）。
二、原處分意旨略以：本件異議人即受處分人游偉琦所有車牌號
    碼為J7S-087號之重型機車（下稱系爭車輛）分別於100年5
    月15日11時27分、100年5月17日20時20分許，在臺北市○○
    街○段之道路收費停車處所停車後未繳停車費，嗣經臺北市
    停車管理工程處通知催繳後，仍拒不繳費，而有在道路收費
    處所停車經催繳不依規定繳費之違規事實，經原舉發單位臺
    北市停車管理工程處分別逕行舉發。嗣異議人於通知單上所
    載應到案日期前向原處分機關提出申訴，嗣原處分機關即臺
    北市交通事件裁決所經調查後仍認異議人上開違規事實明確
    ，乃於100年8月4日分別以北市裁罰字第裁22-1AG63334 3號
    、北市裁罰字第裁22-1AG635234號裁決書，依道路交通管理
    處罰條例第56條第2項之規定，以異議人有「在道路收費停
    車處所停車經催繳不依規定繳費」之行為，各裁處異議人罰
    鍰300元，異議人於同日收受本件裁決書，隨即於同日提出
    本件聲明異議等語。
三、聲明異議意旨略以：伊未收到路邊停車繳費單，亦未收到雙
    掛號通知單，申訴後經承辦人員告知在郵局，亦即表示伊確
    實未收到通知，否則豈有20元不繳卻繳370元之道理，至於
    承辦人員告知要以網路查詢，惟伊業已50歲，不會使用電腦
    ，所以無法查詢，並非不願配合或不理會等語。
四、經查：
  (一)本件異議人所有之系爭車輛分別於100年5月15日11時27
      分、100年5月17日20時20分許，在臺北市○○街○段之道
      路收費停車處所停車後未繳停車費，嗣經原舉發單位臺北
      市停車管理工程處通知催繳後，仍拒不繳費，而有在道路
      收費處所停車經催繳不依規定繳費之違規事實，為異議人
      所不爭執，並有臺北市停車管理工程處100年7月28日北市
      停管字第10033651900號函、系爭車輛停車費查詢作業列
      印在卷可據，堪認異議人確有前揭之違規事實。
  (二)至異議人雖辯稱未收到催繳通知單云云，惟查，本件原舉
      發單位係將催繳通知單交由郵務機關送達至系爭車輛於公
      路監理系統所登錄之車籍地址，同時亦為異議人之住所即
      臺北市中正區○○○路○段24巷12弄12號5樓，因未獲會
      晤異議人本人亦無受領文書之同居人、受僱人或應送達處
      所之接收郵件人員，遂於100年6月16日將該催繳通知單寄
      存於臺北郵局第13支局，並作送達通知書2份，1份黏貼於
      應受送達人住所門首，另1份置於應受送達人之信箱，以
      為送達，此有臺北市停車管理工程處送達證書2紙在卷可
      稽，則依違反道路交通管理事件統一裁罰基準及處理細則
      第5條及行政程序法第74條規定，上開催繳通知單確已於
      100年6月16日合法寄存送達於異議人，並自寄存之日起發
      生送達之效力，不因異議人實際有無領取而受影響，是異
      議人應於送達生效7日內補繳停車費用，然異議人並未補
      繳，經臺北市停車管理工程處舉發後，原處分機關遂於10
      0年8月4日各裁處異議人罰鍰300元，並無違誤。
  (三)至異議人主張伊不懂電腦故無法查詢停車費云云，惟查，
      本件系爭車輛前於97年12月30日及98年12月2日因停車未
      能於期限內補繳停車費，經原舉發單位寄發催繳通知單後
      投遞未果而寄存臺北公館郵局，嗣異議人向原舉發單位申
      訴後，原舉發單位乃同意改補繳停車費及工本費用後再註
      銷舉發，同時於函覆異議人申訴案件之回函中均載明可利
      用原舉發單位提供之電話語音查詢（02─00000000代表號
      共20線）、網路（網址：http：//www.pma.nat.taipei.
      gov.tw）下載繳費資料及信用卡、手機簡訊通知補繳等多
      項便民措施等情，此有該處停車費查詢作業列印、97年12
      月30日北市停管字第09737975300號函、98年12月3日北市
      停管字第09840126600號函、98年12月15日北市停管字第
      09840461700號函等在卷可憑。是本件異議人既坦承於公
      有收費停車處所停車，基於使用者付費之原則，異議人當
      有繳費停車之認知，於離場前所見繳費單與停車時段不符
      時，即應主動向停車管理處或管理員查詢補繳，且一般於
      各該路段停車處所前後均設有電話查詢停車費用之公告牌
      示。況異議人於97年、98年間已有多次因漏接停車單據而
      遭催繳之紀錄，原舉發單位當時均已函覆詳細說明各種查
      詢停車費用之方法，且函文中亦提醒異議人向監理機關變
      更車籍地址，以利於通知，另於回函中亦提及除網路查詢
      外尚有電話語音查詢或行動電話簡訊通知等便捷方式，是
      異議人顯然並非初次遇有此種情形，實無得諉為不知曉補
      繳停車費之途徑，是其主張未收到繳費通知或不懂電腦為
      由而主張免罰顯無理由。
五、綜上所述，異議人確有於上揭時、地在道路收費處所停車經
    催繳不依規定繳費之違規事實，原處分機關依道路交通管理
    處罰條例第56條第2項之規定各裁處罰鍰300元，核無違誤。
    異議人聲明異議，指摘原處分不當，為無理由應予駁回。
據上論斷，應依道路交通事件處理辦法第18條，裁定如主文。
中    華    民    國   100    年    9     月    30    日
                臺灣臺北地方法院交通法庭
                              法  官  楊雅清
以上正本證明與原本無異。
如不服本裁定，應於送達後5日內，向本院提出抗告狀。
                              書記官  吳俊龍
中    華    民    國   100    年    9     月    30    日